臺灣臺東地方法院刑事判決
110年度訴字第193號
公  訴  人  臺灣臺東地方檢察署檢察官
被      告  李盈誼



            吳明吉



            郭家富




            林盈旭



上 一人 之
選任辯護人  王維毅律師
上列被告因傷害案件，經檢察官提起公訴（110年度偵字第3716
號、110年度偵字第3717號、110年度偵字第3770號、110年度偵
字第3783號、110年度偵字第3793號、110年度偵字第3794號），
被告於準備程序中為有罪之陳述，經告知簡式審判程序意旨，並
聽取公訴人及被告、辯護人之意見後，本院合議庭裁定由受命法
官獨任依簡式審判程序審理，判決如下：
    主  文
丁○○教唆犯傷害罪，處有期徒刑陸月，如易科罰金，以新臺幣
壹仟元折算壹日。 
己○○教唆犯傷害罪，處有期徒刑伍月，如易科罰金，以新臺幣
壹仟元折算壹日。未扣案之犯罪所得新臺幣拾萬元沒收，於全部
或一部不能沒收或不宜執行沒收時，追徵其價額。
丙○○共同犯傷害罪，處有期徒刑伍月，如易科罰金，以新臺幣
壹仟元折算壹日。未扣案之犯罪所得新臺幣貳萬伍仟元沒收，於
全部或一部不能沒收或不宜執行沒收時，追徵其價額。
甲○○共同犯傷害罪，處有期徒刑伍月，如易科罰金，以新臺幣
壹仟元折算壹日。未扣案之犯罪所得新臺幣貳萬伍仟元沒收，於
全部或一部不能沒收或不宜執行沒收時，追徵其價額。
    事實及理由
一、被告所犯係死刑、無期徒刑或最輕本刑為3年以上有期徒刑
    以外之罪，於本院準備程序進行中，被告丁○○、己○○、丙○○
    、甲○○已就被訴事實為有罪之陳述，經告知簡式審判程序之
    旨，並聽取公訴人、被告及辯護人之意見後，由本院依刑事
    訴訟法第273條之1第1項規定，裁定進行簡式審判程序。又
    依刑事訴訟法第273條之2、同法第159條第2項之規定，簡式
    審判程序不適用傳聞法則有關限制證據能力之相關規定，合
    先敘明。
二、本件犯罪事實及證據除引用如附件檢察官起訴書之記載外，
    並更正及補充如下：
　㈠犯罪事實欄一第7列之民國「110年11月26日12時5分」應更正
    為：「110年11月24日18時許」；第10列應補充記載為：「
    ，於110年11月26日12時5分許」至臺東縣○○市○○路0段000號
    前。
　㈡證據部分並補充如下：被告丁○○等4人於本院審理中之自白（
    詳見本院111年3月29日、同年5月3日準備程序、審判筆錄）
    。
三、論罪科刑：
  ㈠按共同正犯除以自己共同犯罪之意思，事先同謀，而由其中
    一部分人實行犯罪行為之共謀共同正犯外，以有犯意之聯絡
    及行為之分擔為要件，而本無犯罪之意思，因他人之教唆始
    起意犯罪，該教唆之人除於教唆後，又進而實行犯罪行為者
    ，因其教唆行為已為實行行為所吸收，應論以正犯外，應僅
    為教唆犯。因之，教唆犯與共謀共同正犯就均未實行犯罪行
    為而言，則屬相同，其區別，在於教唆犯係教唆原無犯罪意
    思之人犯罪；共謀共同正犯則以自己共同犯罪之意思，事先
    同謀而由其中一部分人實行犯罪行為，其未下手實行之人亦
    論以共同正犯，最高法院106年度台上字第2179號判決意旨
    同此見解。本案被告丙○○、甲○○原無傷害告訴人乙○○之意，
    經被告丁○○先以給付金錢為條件，引起被告己○○教唆傷害犯
    意後，再由被告己○○出面唆使，進而引發被告丙○○、甲○○下
    手傷害之犯意，則被告丁○○、己○○所為，顯係教唆原無犯罪
    意思之人犯罪，且被告丁○○之犯案動機非基於自己共同犯罪
    之意思為犯行，是難認被告丁○○及己○○係以自己共同犯罪之
    意思事先同謀，揆諸前揭說明，就被告己○○所為應論以教唆
    犯，而被告丁○○所為則屬教唆教唆犯，評價上仍為教唆犯，
    均應依其等所教唆之罪處斷。
　㈡核被告丁○○、己○○所為，均係犯刑法第29條第1項、第277條
    第1項之教唆傷害罪，被告丙○○、甲○○所為，則均係犯刑法
    第277條第1項之傷害罪。被告丙○○與被告甲○○就上開傷害犯
    罪之實施，有犯意聯絡及行為分擔，均為共同正犯。被告丙○○於密切接近之時間，徒手毆擊告訴人，各該行為之獨立性
    極為薄弱，依一般社會健全觀念，在時間差距上，難以強行
    分開，在刑法評價上，視為數個舉動之接續施行，合為包括
    之一行為予以評價，較為合理，應論以接續犯之一罪。
  ㈢爰以行為人之責任為基礎，審酌被告丁○○明知告訴人任職於
    臺東縣政府，僅對告訴人公務相關行為有所不滿，即以金錢
    為誘而教唆被告己○○為教唆傷害之犯行，位居幕後而減少遭
    查獲機會，雖其於偵查中已坦認犯行，然其所述動機與同案
    被告及告訴人所述不符而有未說明真實動機之情形；被告己○○與告訴人並無任何糾紛，不明究理，出面為被告丁○○尋覓
    實際下手傷害之人，且於最初警詢時，亦矢口否認犯行（見
    偵三卷第17至30頁），並刪除聯絡紀錄，尚虛構自身不滿告
    訴人聯繫不易之動機，試圖隱匿被告丁○○涉案情資，經本院
    裁定羈押，後續偵查中始坦承係受被告丁○○之教唆；被告甲○○、丙○○與告訴人素不相識，竟貪圖前揭報酬而為犯行，被
    告甲○○於最初警詢時僅表示係受邀陪同被告丙○○出遊臺東，
    然否認受人教唆，經警詢以其手機中LINE對話紀錄始於第二
    次警詢中坦承受被告己○○之教唆，惟偵查中尚虛構係因告訴
    人對別人妻子手腳不乾淨而教訓告訴人，被告丙○○於最初警
    詢時即坦承受被告甲○○之邀，同行到臺東毆打告訴人，及被
    告甲○○受友人之指使、原因是與告訴人公務相關，並考量其
    等2人提供相關資訊而查獲被告己○○、丁○○等情。另衡酌告
    訴人所受傷勢，雖難謂甚重，然告訴人目前仍受後遺症所苦
    、持續就診治療中，並影響其日常生活及工作表現，及告訴
    人遭攻擊之地點係在白天人車往來之公共場所，對於社會治
    安造成一定負面影響，再衡以被告丁○○4人之前科素行。另
    參以被告丁○○於本院自陳大學畢業之智識程度，受僱從事文
    書工作，每月收入約新臺幣（下同）3萬多元至4萬多元，須
    扶養2名分別7歲、5歲之未成年子女，及逾70歲高齡之父母
    親，家庭經濟狀況勉持；被告己○○於本院自陳高職畢業，目
    前待業，須扶養中風之父親，並按月給付扶養費給前妻以照
    顧子女，家庭經濟狀況勉持；被告甲○○於本院自陳高職肄業
    ，從事物流司機工作，每月收入4萬元，須扶養配偶及子女
    ，並負擔房租、生活費，家庭經濟狀況勉持；被告丙○○於本
    院自陳高中肄業，受僱從事載貨司機工作，因疫情關係影響
    收入，每月收入約2萬至3萬元，無須其扶養之人，家庭經濟
    狀況普通，及公訴人與告訴人就量刑所表示之意見等一切情
    狀，分別量處如主文所示之刑，並均諭知易科罰金折算標準
    。
四、沒收：
　㈠被告己○○向被告丁○○收受15萬元做為毆打告訴人之報酬，並
    將其中5萬元轉交予被告甲○○、丙○○，用以支付前來臺東之
    交通及食宿費用，剩餘則由被告甲○○、丙○○均分等情，業據
    被告丁○○等4人供承在卷，是被告己○○收取之10萬元、被告
    甲○○及丙○○朋分花用之5萬元，均為其等之犯罪所得，應予
    沒收，其中甲○○、丙○○已支出之食宿及交通費用部分為犯罪
    之成本，不應扣除，且此部分犯罪所得性屬可分，自應由被
    告甲○○、丙○○平均分擔，分別依刑法第38條之1第1項前段、
    第3項規定宣告沒收，於全部或一部不能沒收或不宜執行沒
    收時，追徵其價額。
　㈡又扣案被告丙○○所有之手機、被告甲○○所有之手機、被告己○○所有之手機，被告丁○○所有之手機及筆記型電腦，雖係其
    等所有並供聯絡犯本案所用之物，然不過為聯絡工具，具有
    可替代性，若宣告沒收之，與其所生之損害及懲罰效果相較
    ，不無逾其犯行之可責程度而屬過苛，爰均不予宣告沒收。
據上論斷，應依刑事訴訟法第310條之2、第454條第2項、第273
條之1第1項、第299條第1項前段（依刑事裁判簡化原則，僅記載
程序條文)，判決如主文。
本案經檢察官邱亦麟提起公訴，檢察官戊○○到庭執行職務。
中　　華　　民　　國　　111 　年　　5 　　月　　10　  日
                  刑事第三庭  法  官  朱貴蘭
以上正本證明與原本無異。
如不服本判決應於收受送達後20日內向本院提出上訴書狀，並應
敘述具體理由；其未敘述上訴理由者，應於上訴期間屆滿後20日
內向本院補提理由書（均須按他造當事人之人數附繕本）。「切
勿逕送上級法院」。告訴人或被害人對於本判決如有不服，請書
具不服之理由狀，請求檢察官上訴者，其上訴期間之計算係以檢
察官收受判決正本之日期為準。
中　　華　　民　　國　　111 　年　　5 　　月　　10　　日
                              書記官  邱仲騏
附錄論罪科刑法條
刑法第29條
教唆他人使之實行犯罪行為者，為教唆犯。
教唆犯之處罰，依其所教唆之罪處罰之。
刑法第277條
傷害人之身體或健康者，處5年以下有期徒刑、拘役或50萬元以
下罰金。
犯前項之罪，因而致人於死者，處無期徒刑或7年以上有期徒刑
；致重傷者，處3年以上10年以下有期徒刑。
臺灣臺東地方檢察署檢察官起訴書
                                     110年度偵字第3716號
                                                  3717號
                                                  3770號
                                                  3783號
                                                  3793號
                                                  3794號
　　被　　　告　丙○○　
　　　　　　　　甲○○　
                己○○　
                丁○○　
    上   1  人    
    選任辯護人  王維毅律師
上列被告等因傷害案件，已經偵查終結，認應該提起公訴，茲將
犯罪事實及證據並所犯法條分敘如下：
　　　　犯罪事實
一、丁○○基於教唆傷害之犯意，於民國110年11月間某時，在己○○所經營位於位於高雄市之當鋪，唆使己○○毆打臺東縣政府
    公務員乙○○，並給予己○○新臺幣（下同）15萬元之報酬，己○○經丁○○唆使惹起犯意後，亦基於教唆傷害之犯意，唆使甲○○、丙○○共同毆打乙○○，並給予其等5萬元之報酬；甲○○、
    丙○○經己○○唆使惹起犯意後，旋共同基於傷害之犯意聯絡，
    於110年11月26日12時5分許，先從高雄市承租並駕駛車牌號
    碼000-0000號租賃小客車至臺東縣臺東市後，再承租並騎乘
    車牌號碼000-0000號普通重型機車至臺東縣○○市○○路0段000
    號前，以由丙○○下手徒手毆打乙○○、甲○○嗣丙○○逞兇後搭載
    其逃離之行為分擔方式，致乙○○受有臉部、兩側頸部、前胸
    、雙肩多處頓挫傷及頭部損傷等傷害。
二、案經乙○○告訴及本署檢察官指揮臺東縣警察局移送、臺東縣
    警察局臺東分局報告偵辦。
　　　　證據並所犯法條
一、證據清單及待證事項：
編號 證據名稱 待證事實 1 被告丁○○於警詢及偵查中之自白 坦承全部犯罪事實。 2 被告己○○於警詢及偵查中之自白 坦承全部犯罪事實。 3 被告甲○○於警詢及偵查中之自白 坦承全部犯罪事實。 4 被告丙○○於警詢及偵查中之自白 坦承全部犯罪事實。 5 告訴人乙○○於警詢及偵查中具結之證述 證明其遭被告丙○○毆打之事實。 6 臺東馬偕紀念醫院乙種診斷證明書1份 證明告訴人受有上開傷勢之事實。 7 刑案現場測繪圖1份、監視器畫面翻拍照片及告訴人受傷照片暨被告甲○○、丙○○承租上開機車、汽車之書面資料共19張 1.證明被告甲○○、丙○○有承租上開機車、汽車之事實。 2.證明被告丙○○毆打告訴人之事實。 3.證明告訴人受傷之事實。 8 被告丁○○與被告己○○間通訊軟體LINE對話內容翻拍照片、被告己○○與被告甲○○間通訊軟體LINE對話內容翻拍照片各1張 1.證明被告丁○○有教唆被告己○○處理告訴人之事實。 2.證明被告己○○有教唆被告甲○○處理告訴人之事實。 
二、核被告甲○○、丙○○所為，均係犯刑法第277條第1項之傷害罪
    嫌；被告丁○○教唆被告己○○及被告己○○教唆被告甲○○、丙○○
    實行傷害行為，則均為教唆犯，請均依刑法第29條第2項規
    定，依其所教唆之傷害罪嫌處罰之。
三、依刑事訴訟法第251條第1項提起公訴。
　　此　致
臺灣臺東地方法院
中　　華　　民　　國　 110　　年　　12　　月　　7 　　日
　　　　　　　　　　　　　　　檢　察　官　邱亦麟
本件正本證明與原本無異
中　　華　　民　　國　 110　　年　　12　　月　　14　　日
                              書  記  官  王筱婷
附錄本案所犯法條全文
中華民國刑法第277條
傷害人之身體或健康者，處 5 年以下有期徒刑、拘役或 50 萬
元以下罰金。
犯前項之罪，因而致人於死者，處無期徒刑或 7 年以上有期徒
刑；致重傷者，處 3 年以上 10 年以下有期徒刑。
中華民國刑法第29條（教唆犯及其處罰）
教唆他人使之實行犯罪行為者，為教唆犯。
教唆犯之處罰，依其所教唆之罪處罰之。